臺灣高雄地方法院刑事判決　　　　　 95年度交簡上字第293號
上　訴　人
即　被　告　丙○○
上列上訴人因過失傷害案件，不服本院交通法庭民國95年10月12
日95年度交簡字第2202號第一審簡易判決（聲請簡易判決處刑案
號：95年度偵字第20181 號），提起上訴，本院管轄之第二審合
議庭以簡式審判程序判決如下：
    主  文
上訴駁回。
丙○○緩刑貳年。
    事實及理由
一、本件上訴人即被告丙○○所犯係死刑、無期徒刑、最輕本刑
    為3 年以上有期徒刑以外之罪，其於本院審理程序就被訴事
    實為有罪之陳述，經審判長告知簡式審判程序之旨，並聽取
    其與公訴人之意見後，經本院合議庭裁定進行簡式審判程序
    ，合先敘明。
二、本案經本院審理結果，認第一審簡易判決之認事、用法及量
    刑均無不當，應予維持，並引用第一審簡易判決書（含聲請
    簡易判決處刑書）記載之事實、證據及理由（詳如附件）。
三、被告上訴意旨略以：其坦承犯行，且業與告訴人丁○○、廖
    俊明、乙○○達成調解並賠償完畢，請求准予諭知緩刑等語
    ，經查：
（一）原審以被告行為後，刑法相關規定業經修正施行，經比較
      新舊法後，適用較有利於被告之行為時法即修正前刑法，
      認被告所為，係犯刑法第284 條第1 項前段之過失傷害罪
      ，被告一過失行為同時侵害丁○○、廖俊明、乙○○之身
      體法益，為想像競合犯，應從一重論處，且以被告符合自
      首要件，而依修正前刑法第62條規定，予以減輕其刑。並
      審酌被告未能遵守轉彎車應讓直行車先行之交通規定，致
      告訴人3 人受有傷害，其中廖俊明、乙○○年紀甚輕，逢
      此車禍，身心受有影響，被告迄未賠償告訴人損害，自應
      受相當之刑事非難，然考量被告無何前科紀錄，犯後坦承
      犯行，因經濟因素，無力依告訴人要求以總計新台幣（下
      同）522,783 元達成和解，及告訴人丁○○騎乘機車超載
      廖俊明、乙○○等一切情狀，量處被告有期徒刑3 月，並
      諭知易科罰金之折算標準，核其認事用法均無違誤，量刑
      亦甚妥適，被告上訴意旨未指摘原判決有何不當之處，其
      上訴為無理由，應予駁回。
（二）次以，被告未曾受有期徒刑以上刑之宣告，有臺灣高等法
      院被告前案紀錄表在卷可按，茲念被告因一時失慮而觸法
      ，於原審及本院審理中均坦承犯行，復於原審判決後與告
      訴人3 人以152,000 元調解成立，並如期給付完畢，有調
      解程序筆錄、刑事呈報狀各1 份附卷為憑，告訴人丁○○
      亦表示雙方已調解成立，願原諒被告，不再追究等語，足
      見被告已有悔意，諒經此偵、審及刑之宣告程序，當知所
      警惕，本院審酌上情，認尚無逕對初犯且惡性非重之被告
      施以短期自由刑之必要，原審所宣告之刑以暫不執行為適
      當，爰參照最高法院95年度第8 次刑事庭會議決議意旨（
      即緩刑之宣告，無庸比較新舊法，應逕行適用新法），逕
      依修正後刑法第74條第1 項第1 款規定，宣告緩刑2 年，
      以啟自新；復斟酌被告所犯情節、與告訴人達成調解等情
      ，認並無對前開所宣告之緩刑附加條件之必要。
四、據上論斷，應依刑事訴訟法第455 條之1 第1 項、第3 項、
    第273 條之1 第1 項、第373 條、第368 條，刑法第74條第
    1 項第1 款，判決如主文。
本案經檢察官甲○○到庭執行職務。
中　　華　　民　　國　　96　　年　　1 　　月　　30　　日
                  交通法庭    審判長 法　官 唐照明
                                     法　官 洪乙心
                                     法　官 周宛瑩
以上正本證明與原本無異。
不得上訴。
                                     書記官 彭帥雄
中　　華　　民　　國　　96　　年　　1 　　月　　31　　日
附錄論罪法條：
中華民國刑法第284條
（過失傷害罪）
因過失傷害人者，處6 月以下有期徒刑、拘役或5 百元以下罰金
，致重傷者，處1 年以下有期徒刑、拘役或5 百元以下罰金。
從事業務之人，因業務上之過失傷害人者，處1 年以下有期徒刑
、拘役或1 千元以下罰金，致重傷者，處 3 年以下有期徒刑、
拘役或2 千元以下罰金。
